# 职工奖励福利基金合并时如何抵消？

提问人：al2006091174 时间：2023-04-02 00:15:
陈版，中外合资企业A公司期末会计提一个职工奖励福利基金，借：利润分配，贷：应付职工薪酬。本期母公司甲非同一控制下合并A公司，甲公司在编制合并财务报表时，是否需要抵消A公司计提的职工奖励福利基金？如果需要，如何抵消？谢谢陈版。

回答人：chenyiwei
职工奖福基金属于负债，其债权人是职工，因此在合并报表时是不能抵销的。
后续如果该子公司继续提取奖福基金的，则母公司在合并报表中仍将奖福基金的提取数全部归入利润分配处理，也不能抵销这部分利润分配（按照股权比例分别归入母公司利润分配和少数股东利润分配）。即在合并报表中将继续体现出该子公司计提奖福基金的事项，其处理方式类似于应付股利，只不过应付股利是对股东的负债，而奖福基金是对职工的负债。
另外提示注意：根据“关于《公司法》施行后有关企业财务处理问题的通知”（财企[2006]67号）：“企业停止实行公益金制度以后，外商投资企业的职工奖励及福利基金，经董事会确定继续提取的，应当明确用途、使用条件和程序，作为负债管理”。因此，在计提奖福基金同时，应注意明确其用途和使用计划，并尽快使用完毕，不应长期挂账。